# 求助陈版：关于合并范围内关联方

提问人：雪落星空 时间：2020-03-04 08:05:18
A公司100%控股B公司，B公司100%控股C单体公司和D单体公司，本次被审计单位为D公司，请问A、B、C公司属于坏账计提判断标准中的“合并范围内关联方吗”？

回答人：chenyiwei
因为B、C洗关联方，其债权的信用风险特征可能不同于对其他非关联方之间的往来账款，故建议单独按个别认定法计提准备。不应过于绝对地认为同属一个集团的关联方欠款一定可以不计提坏账准备。